【裁判字號】    89,簡上,70
【裁判日期】    890614
【裁判案由】    誣告
【裁判全文】
臺灣彰化地方法院刑事判決                          八十九年度簡上字第七號
    上  訴  人
    即  被  告  甲○○
右列上訴人因誣告案件，不服本院八十九年度彰簡字第十四號中華民國八十九年三月
十七日第一審判決（聲請案號：八十八年度偵字第六０八五號），提起上訴，本院管
轄第二審之合議庭判決如左：
    主      文
上訴駁回。
    事      實
甲○○於民國八十八年六月一日晚間十一時五分許，未戴安全帽騎乘其所有之車牌號
碼：ＮＯＪ－０八七號機車，行經彰化市○○路與旭光路口時，因違規闖紅燈，遭彰
化縣警察局彰化分局民族派出所巡邏員警攔查，竟拒絕接受攔檢，加速逃逸，經員警
騎乘機車沿街鳴笛追捕，示意其停車受檢，仍不接受，而逃往彰化基督教醫院門口，
將機車鑰匙拔起後，棄機車逃逸入醫院內，員警乃將機車扣回派出所查尋車主資料。
詎甲○○明知其機車並未失竊，為脫免處罰，竟於同年月二日凌晨零時二十五分許，
向同分局卦山派出所謊報前揭機車於同年月一日晚間十一時三十分許，在彰化市○○
路彰化基督教醫院前失竊，而未指定犯人，向該管公務員誣告犯罪，並於同年月三日
晚間十時許，備足證件供承辦員警登入電腦輸入單。嗣經員警發現可疑而查悉上情。
案經彰化縣警察局彰化分局報請臺灣彰化地方法院檢察署檢察官偵查聲請簡易判決處
刑。
    理      由
一、訊據被告甲○○固坦承於右揭時地，向警申報其所有機車失竊等情不諱，然矢口
    否認有何誣告犯行，辯稱：當晚其騎機車途經前開路口時，突然發現有人自後追
    來，誤以為係車族追殺，故加速逃逸，於行經彰化基督教醫院時，將機車停放
    醫院門前，人即走開，嗣後被告發現追殺者已不見，返回機車停放處，已不見該
    機車，誤以該機車已遭人竊走，始報案機車失竊云云。惟查本件被告於右揭時地
    ，係因違規未戴安全帽騎乘機車，且闖紅燈行駛，經著制服巡警發現，鳴笛追緝
    並數次逼近被告機車旁，明白示意被告停車受檢，被告非但未停車，反而加速逃
    逸，在市區街道疾馳躲避攔檢，嗣於行經彰化基督教醫院時，故意將機車停放該
    處，不顧員警制止，逕往院內走避，始由員警將機車扣回派出所內查核車主資料
    等情，業經證人即當時執行取締之員警乙○○到庭結證無訛，並有報告書一份在
  卷可參。且衡之常情，果被告於前開遭追查時，確有懷疑係車族欲加以追殺，
    其理當於隨後報警時，先就該生命遭威脅之情節訴請值勤員警保護與調查，然徵
    之被告於同年六月二日凌晨零時二十五分許之報案情節，竟僅陳述其機車遭竊之
    事由，有卷附員警工作紀錄簿影本一份可稽，而置生命悠關之事於不顧，足見其
    事後所辯，與常理有違，其明知機車被警扣查卻報案機車失竊，無非欲脫免違規
    裁罰之責。此外，復有車輛協尋電腦輸入單、舉發違反道路交通管理事件通知單
    、查扣車輛登記簿及員警工作紀錄簿等在卷可資佐證。本件事證已臻明確，被告
    犯行堪予認定。
二、核被告所為，係犯刑法第一百七十一條第一項之未指定犯人誣告罪。原判決審酌
    被告犯罪情節及事後態度等一切情狀，量處被告拘役五十日，並諭知易科罰金之
    折算標準，認事用法及量刑，均堪稱妥適。被告上訴猶執前開辯解，否認犯行，
    自無足採，其上訴無理由，應予駁回。
三、據上論斷，應依刑事訴訟法第四百五十五條之一第一項、第三項、第三百六十八
    條，判決如主文。
中      華      民      國    八十九    年      六      月    十四      日
      審判長法官   邱  顯  祥
                                      法      官   林  慧  英
                                      法      官   王  紋  瑩
右正本證明與原本無異。
不得上訴。
                                      法院書記官   簡  茂  村
中      華      民      國    八十九    年      六      月    十四      日


司法院資訊處製作；財團法人民間司法改革基金會備份。
